# 如何账务？

提问人：济公 2009 时间：2010-12-09 21:44:26
A出地，账面成本 600 万，B出资 1000 万，C出资 800 万，D出资 300 万。 4 方共同立项，以B为核算主体，完工分房，分房比例分别为12%、50%、30%、8%。如何进行会计核算？是否以约定的B为主体统一核算？还是各自核算？

回答人：chenyiwei
根据合作协议条款判断。重点考虑以下因素： 1 、该项目四方中，是否某一方（例如份额最大的B）可以单方面控制和主导该开发项目，还是涉及该项目的财务、经营决策方面的事项需要各方一致同意； 2 、对该项目运作过程中产生的债权债务关系如何处理的约定； 3 、分房比例和出资比例之间为何比例不对应。

回答人：chenyiwei
可考虑作为共同控制经营或共同控制资产处理。该合营业务本身应设置帐簿独立核算。各投资方按比例将合作项目的各项资产、负债和损益纳入自己的报表，参考《讲解 2008 》第三章第五节。